Inventaris van het archief van de familie Van Panthaleon van Eck, 1398-1946
Nationaal Archief, Den Haag
Ick Joffr. Elisabeth van Eck Weduwe zaliger Hermans van Leeuwen olt omtrent vijff entsestich jaeren, certificiere mets desen, voor die gerechte waerheijt ten versoecke en requisie des Edelen Erentfesten und fromen Diderick van Eck mynen neeft, its woonachtich to Arnhem, woe dat Roeloff van Eck zaliger in sijn leven woonachtich to Maurick in Nederbetuwe, ende zaliger Adriaen van Eck, een gewesene vader Diederick van Eck requirans, twe rechte echte wettelicke gebroeders sijn gewest, und die rede van wetenschap die ick daer van hebbe, is dat voorn. Roeloff van Eck ende Adriaen van Eck zaliger beijde mijn rechte echte wettelicke gebroederen sijn gewest, unde soomen dan van alle rechtverdige saecken schuldich is kennisse der waerheijt te geven, bij sonder daer toe versocht sijnde, soe hebbe ick dese tegenwoordige certificatie underteijkent, ende presenteere altijt tselve versocht sijnde, bij eede te verclaeren. Actum den 26en Novembris anno XV(honderd) drie ende tnegentich naden ouden still.
Elijsabeth van Eck.
IX. (Inv. nr. 49).
Ick Joffrauw Maria van Eck echte huysfrauwe van Cornelis van Leuwen alt ongefeerlick een ende vijftich jaren certificere voor die gerechte waerheijdt ten verzuicke vanden Edelen Erentfesten Diederich van Eck itz wonachtich tot Arnhem, warachtich to weezen dat Roeloff van Eck zaliger mijn vader in sijn leven tot Maurick inden Ampt van Neerbetuwe wonachtich geweest ende Adriaen van Eck zaliger mijnen Oom geweesene Vader van Diederich van Eck requirant vorsz. twee rechte echte wettelicke gebroederen syn geweest. Und die reden van wetenschap die ick Joffr. Maria vorsz. daer van genouchsam hebbe is dat den vorsz. Roeloff van Eck myn Vader ende Adriaen van Eck zaliger mynen echten Oom, Vader van Diederich van Eck vorsz., met malcanderen het versterff van de locale goederen soe wel als ongereet die hoor zaliger Vader achtergelaten heeft ende oeck hoore Moeder met malcanderen gescheiden ende gedeilt hebben ende derhalven kentschap van mynen Oom langhe genouch gehadt hebbe und soemen dan van alle rechtverdighe saecken der waerheyt getugenisse toe geven schuldich is te doen insonders alsmen daer toe versocht wordt, soe heb ick dese tegenwoordige certificatie met myn gewoontelicke hanteickenge onderteickend in presentie van Cornelis van Leuwen mynen echten man die dieselve to meerder vesticheyt mede heeft onderteickent. Actum den sesz ende twentichsten dach Novembris anno 1593 stilo veteri.
Maria van Eck. C. van Leeuwen. 1593.
X. (Inv. nr. 57).
Ick Adriaen van Maurick oudt omtrent een end tsestich certificire mitsz desen dattet waerachtich is dat waal eertyts geschiet is datter tafelreden gevielen ande datter gesproken wordt van die van Eck. Ende dat hy dier tyt Jan van Hattem den ouden heeft hoeren seggen dat Aernt van Eck ende Steven van Eck tot Eck woenachtich plegen te woenen. Oeck etlicke van Eck tot Hyen woenachtich waren. Ende Dirck van Eck tot Maurick te weten Roelof van Ecks vader dat zy voersz. al van een kloft ende afcoempts waeren. Ende dat hy vermoyde dat Dirck van Eck voersz. vanden oudsten gecomen was naedemael dat hy die thynsen tot Eck inboerden die Roelof van Eck noch gebruyct. Dit voersz. wyl ick Adriaen van Maurick voersegd altyt mit myn Eedt bestevigen als sulcx van node is. T'orkonde van desen heb ick Adriaen vs dit mit mynen naem onderteykent den acht end twyntichsten dach Martii anno 1569.
Adriaen van Maurick.
XI. (Inv. nr. 58).
Ick Wilhem van Hattem Dericksz doe kondt und certificier voer die gerechte waerheit mijts desen, als dat waerachtich is, dat ick in verleeden tyden den alden Johan van Hattem mijn gewesener ohem, dickwaell und meer als eens heb hoeren seggen, dat Derick van Eck den alden, Roeloff van Ecks alde vader, und zaliger Cornelis van Eck voeraldere, van eenen bloede und hercoemsten waeren. Oirkondt mijn eijgen handt und naem hier onder op spatium gesadt. Actum den vierden dach July anno duijsent vijff hondert tseeventich.
Wyllem van Hattem Dyrckss.
XII. (Inv. nr. 62).
Edele erentveste wyse voorsienige veelgunsige lieve Neeff.
Om niet te verflaeuwen in onse correspondentie, heb ik niet willen diese gelegentheit versuijmen van desen bode, die nu so dickwill van hier niet en gaen wegen onse vacantie, als wel anders plach te gescieden. Onse leger leijt noch stille, als wij vermoeden resolutie verwachtende van beneden, gelijck oock doet Graef Hend(rick)
Hendrik graaf van den Bergh, Spaansch ruiteraanvoerder en stadhouder van Spaansch Gelre, volgde 1627 Spinola op als opperbevelhebber. Trachtte in 1627 tevergeefs Groenloo te ontzetten. Werd in 1633 bij verstek ter dood veroordeeld wegens hoogverraad na veertig jaren Spaanschen dienst en overleed in 1638.
. Wij connen hier voor als noch niet vernemen, wat den Ambassadeur Carleton
Sir Dudley Carleton, viscount Dorchester, geb. 1573, overl. 1632, ambassadeur van den koning van Engeland bij de Staten Generaal 1616-1621. Van 1626-1628 met een speciale zending belast, die ten doel had de Staten te bewegen een lichting goed te keuren van duizend man Duitsch paardenvolk, die bestemd waren om in Engeland dienst te doen, en om een nauwere aaneensluiting in het verzet tegen Spanje te bewerken.
int leger mach doen: ick was tot Zutphen doen hij daer door passeerde, dan de Raetsheer Essen
Hendrik van Essen, geb. 1579, geadmitteerd in de Ridderschap van Veluwe 8 November 1604, compareert tot 1638. Raadsheer in het Hof van Gelderland. Was een der rechters van Oldenbarneveldt en richter van Arnhem en Veluwezoom 7 October 1623. Curator der academie te Harderwijk en burgemeester aldaar. Gecommitterde ter Generaliteit 1622-1633 en 1636-1640. Lid van den Raad van State 1633-1636 en 1640-1643. Overl. 21 October 1643, begr. te Arnhem. Zoon van Hendrik en van Evermoet Voet, geh. 1613 met Swana Loose, dr. van Maurin en van N. N. Schaep. Evermoet Voet overleed 10 Juni 1645.
verclaerde mij, als oock de andere Heeren vant quartier niet van hem te hebben connen verstaen, als het alleen geen ialousie en geefft aen Vrancrijck. Het is een wonder saecke, dat dien Edelman Eeckeren
Robert van Eeckeren van Stabroek liep bij de overgave van Groenloo met zijn compagnie van de zijde der Spaanschen over naar die der Staatschen.
met sijn compagnie so over is gecomen, tscynt datter een apprehensie offt ombrage heefft gegeven aen Graeff Hendrick, gelijck offter iet wes meer mochte scuijlen, want hij alle nachten die vanen offt cornetten van Kratzen regiment
Regiment Kratz, keizerlijk regiment onder commando van Johann Philipp Kratz, graaf van Scharffenstein, overste uit den tijd van den dertigjarigen oorlog. Bij het beleg van Bergen op Zoom (1622) maakten tien compagnieën te paard van den overste Kratz deel uit van de troepen van Johan Jacob van Bronkhorst, graaf van Anholt. Kratz werd 6 Juli 1635 te Weenen wegens hoogverraad onthoofd.
in syn logis doet brengen. In onse quartieren passeert nu weynich. Pucheler
Jonker Eustachius Puckler, sergeant majoor en kapitein in het regiment van graaf Willem van Nassau, tr. Arnhem 15 Augustus 1627 Barbara Lyseman, dr. van den overste Frantz Lyseman en van Johanna van Brakel. Hij was in 1635 kolonel en gouverneur van Schenkenschans, 1658 commandant van de Hollandsche troepen die Kopenhagen verdedigden en overleed in Augustus 1661.
is huyden acht dagen den bruijdegom geweest met te dochter van Liesman. Men wil seggen dat Lintelo
Willem van Lintelo, heer tot Ehze, schout van Lochem, overl. Almen 31 December 1658, z. van Evert en van Arnolda van Hoemen, tr. 20 Februari 1628 (ondertr. Zutphen 26 Augustus 1627) Johanna van Dorth, overl. Almen 9 Mei 1663, d. van Dirk, heer tot Rosendael en van Margriet toe Boecop.
met Joff. Jan Dort toecomende Sondach oock syne proclamatie sal hebben, doch den tijt sal leren. Die goede Lennep
Waarschijnlijk Werner van Lennep, overl. 1651, z. van Jurrien en van Maria van Duvenvoorde, tr. 1619 Cunera van Lennep, vrouwe tot Biljoen, d. van Johan, heer tot Biljoen, en van Bernharda van Meeckeren (Straetman). Cunera hertr. 1652 Willem van Broeckhuysen van Barlham, ritmeester. Deze wordt 1654 doodgeschoten door Borchard van Arnhem.
van Billoen is oock in handen van Koeltsen
Troepen in dienst van den aartsbisschop-keurvorst van Keulen.
gevallen geweest, gaende visschen aend' zijde vande Graeffscap, die hy daer attrappeerde, ende met sijnen vischaeck noch een ander scipper bequam, Lennep heefft moeten borge stellen voor 1000 gulden, dan den scipper meint sijnen scade op Lennep te verhalen, als sijnde doort verscijnen van desselven aeck tegens die placaten vant lant gevangen, so can men al te met in een hapernise comen, niet wetende hoe offte wat. Wij verlangen te weten wat die scuijten tot Santvliet
Santvliet, ten noorden van Lillo, aan den rechteroever van den Scheldemond. Zie F. J. G. ten Raa en F. de Bas, Het Staatsche leger (Breda, 1918) deel IV, pag. 17 e.v.: De verovering van Grol (Groenloo). "De uitvoering van Ambrosius de Spinola's plan om, terwijl het meerendeel van de Staatsche troepen zich te velde bevond, in het hart van Zeeland door te dringen, vertraagde de ontbinding van het veldleger. Na zich te hebben meester gemaakt van Santvliet, staken de Spanjaarden over naar Krabbendijke tot een aanval op Goes, welke echter mislukte, wijl zij, oordeelende naar het grote aantal uitgestoken compagnies-vaandels, de dijken al te sterk bezet waanden: 't waren dorps- of rederijkersvlaggen van boeren, die van de kermis te Goes naar huis terugkeerden. (Resoluties Staten-Generaal 2-6, 9 en 24 Sept. 1627). Toen de vijand bij Santvliet aan den rechter Schelde-oever een fort liet opwerpen, gelastten de Staten-Generaal als tegenzet den aanleg van twee forten, Frederik Hendrik en Blaugaren, mede nabij de Schelde ter zuiden van Santvliet. (Resoluties Staten-Generaal 20 en 30 Nov., 16 Dec. 1627, 11 Febr. 1628)."
te water gegaen waer op al het scieten gehoort, waer van syne Exc(ellentie)
Stadhouder Frederik Hendrik, prins van Oranje, graaf van Nassau enz. 1584-1647. Veroverde Groenloo op de Spanjaarden 20 Augustus 1627.
tot daer en toe de tijdinge heefft, uitgericht moegen hebben, offt wat den wedervaeren is. Ende anders niet hebbende voor dit mael, sal ick Uw Ed. inde genadige bescerminge des Almachtigen bevelen als oock mij in Uw Ed. goede gratie. In Arnhem den 22 Augusti Ao 1627.
Uw Ed. dienstwillige Neeff
Carel Bentinck
Carel Bentinck tot Aller, burgemeester van Arnhem, raadsheer in het Hof van Gelderland, curator der academie te Harderwijk, gecommitterde ter Generaliteit (1609) en lid van den Raad van Stat (1612), overl. 26 November 1645, begr. te Arnhem, z. van Alexander en van Aleyd van Buckhorst, tr. Sophia van Lawick, overl. 11 Juni 1665, begr. te Arnhem, d. van Goossen en van Johanna Bentinck.
Myn heere Diederick van Eck gecommitteert ter vergaderinge van de Hog. Mog. heeren Staten Generael 's Gravenhage.
XIII. (Inv. nr. 63).
Wel Edele, eerentfeste discrete Lubbert van Eck, Capitein. Tot Arnhem. Wel Edele, Eerentfeste, Veelgonstige L. Broeder.
Alsoo het den Almachtigen beliefft heeft Jr. Johan Torck
Johan Torck, heer van Nederhemert en Delwijnen, ambtman van Tiele en Bommelerwaard, overl. 23 Juni 1638, begr. te Opijnen, z. van Lubbert en van Josina van Sallandt, tr. 1610:
heer tot Hemert, Delwijnen en Monickenlant mijnen seer lieven man den 23en dese manet ouden stijls des morgens tusschen 5 en ses ueren uijt dit jammer dal in sijn eeuwich rijck te voorderen tot mijn en mijner kinderen hoochste bedroeffenisse, ende dat wij gemeijnt sijn het doode lichaem, na oude usantie, christelijcken ter aerde te bestellen, waer toe den dach aengesteldt is, tegens den 9en Julij eerstcomende ouden stijls, sijnde op Maendach ten 10 uijren des voormiddachs, Soo is mijn vriendt lijck versoeck U. W. Ed. gelieve des daechs te vorens sich inden rouwe alhier int sterffhuijs te vervoeghen om voorts des daeghs daernae, nef fens andere Heeren en vrienden den affgestorvenen de leste eer to bewijsen: waer aen mij ende mijne kinderen sonderlinge eer ende vrientschap sal geschieden: waer toe wij ons oock sullen verlaten. Ondertusschen U. W. Ed. inde genadige protectie Godes bevelende, blijvende Weledele, Eerentfeste Veelgonstige L. Broeder
U. W. Ed. dienstwillige suster
Datum Bommel, den 23en Juny 1638
Cap. Eck.
Ermgert van Wijlik
Ermgard van Wijlich, overl. 15 Juli 1661, begr. te Opijnen, d. van Steven, heer van Kervendonck, en van Margriet van Wittenhorst.
douagere de Neder Hemert.
XIV. (Inv. nr. 64).
Aen mijn Heer
Mijn Heer Lubbert van Eck, Sargeant Majoor ende Capitein
Int leger bij Venlo.
Mijn Heere ende lieve oom,
Alsoo het godt almachtich heeft belieft, dat mijn herts-lieve man, den Heer Rutger van Randwijck
Rutger van Randwijck, ritmeester, sneuvelt voor Venlo 1 October 1646, z. van Arnold en van Willemina van Gent, tr. Hemert Januari 1645:
, heer tot Neder-Hemert, Sargeant majoir, en Ritmeester ten dienste deser landen, lestleden Donderdach, omtrent sonnen onderganck, bij de Stadt Venloo, mit een cogel van een canon, is dootgeschooten, nalatende mij bedroeffde weduwe mit een ongebooren vrucht, Soo heb ick aen U, Wel Ed. dese mijne tegenwoordige bedroeffde weduwe stant, willen bekent maecken, ende mits dien vruntlick versoecken, dat U Wel Ed. believe huijden over drie weecken, dwelck wesen sal, Dinsdach den 27en Octobris ouden stijls, des avonts hier bij 't sterffhuijs binnen Nijmegen te erschijnen, om des volgenden daechs, te weten Woensdach, den 28en Octobris, voormiddach omtrent elff uren, de begraeffenis bij te woonen, en den affgestorven, mijnen lieven man, de leste eer aen te doen, daer toe mij verlatende, bevele ick U Wel Ed. in godes heijlige bewaringe. Gescreven binnen Nijmegen den 6den Octob. 1646.
U Wel Ed. dienstwillige nichte
M. Torck van Hemert
Maria Torck, erfdochter van Hemert, overl. 29 Augustus 1654, d. van Johan en van Ermgard van Wijlich.
Weduwe van Randwijk.
XV. (Inv. nr. 65).
Hooch Edele geboeren Gestrenger Heer
Mijn Heer L. van Eck, Sargant Maijoer vant Geldersche Regement, ende Gouvernier der stadt ende omliggende forten van Embrick. Tot Embrick. Myn Heer ende Oom
Het heeft Godt de Heere belieft tot onser groote droefheit onse Live Moeder Sibilla van Eck
Sibilla van Eck, overl. 21 November 1652, begr. 7 December 1652, d. van Diederik en van Josina van Sallandt, tr. 29 Nov. 1623:
, weduwe van zal. Joost van Haeften
Joost van Haeften, geb. 1595, heer van Schonevelt, kapitein, overl. 1652 (of 1642), z. van Diederik van Haeften tot Verwolde en van Klisabeth van Dort. Uit dit huwelijk:
, in sijn leven Capitein, naer dat haer Ed. een langen tijt seer kranck te bedt hadt gelegen, hebbende boeven de teeringh ende onder het waeter, op den 21en Novemb. sijnde Sonnendach smargens ten seven ueren, uijt dese werelt in sijn Eewige Coninckrijck te roepen, ende aengesie het doode lichaem dient ter aerden bestelt, ende wij ons hier vindend goet gevonden hebben daer toe te beraemen, ende aen te stemmen den 7 Decemb. nae den olden stijl, wesende op Diensdach, Soo versoecken wij seer dienstelick ten eijnde U Wel Ed. de begraeffnisse ende uijtvaert met U Wel Ed. presentie te vereeren, ende de overledene de laetste eere aen te doen, waer aen ons sunderlinge vrintschap sal geschieden, desen tot geenen anderen eijnde dienende, sullen U Wel Ed. inde protextie des Allemachtigen bevelen, ende sullen blieven,
Myn Heer ende Oom
U Wel Ed. Dienstwillige Dinaers ende Neeffen:
Derck van Haeften
Derck van Haeften, kapitein te Meurs, overl. ald. 12 Mei 1689, tr. Elisabeth van Kinsky. (In 1687 wordt vermeld Burchard Willem de Kinsky, heer van Holoigne, drost van het graafschap Meurs).
. Joh. van Haeften
Johan van Haeften. Van dezen zijn geen verdere bijzonderheden bekend.
.
Arnhem den 29 Novemb. olde stijl 1652.
Gesloten met zegel in zwarte lak, waarop wapen: Van Haeften.
XVI. (Inv. nr. 66).
Aenden Hoogh Ed. Welgebooren Heere
Lubbert van Eck, sergeant Maior, Capitaine ende Gouverneur tot Emmerick. Tot Emmerick.
Hooch Edel Welgebooren Heere ende Come L.
Alsoo het Codt Almachtich beliefft heefft naer sijnen onveranderlicken wille onse lieve Vrouwe Moedere de Hoogh Ed. Welgebooren Vrouw Ermgard van Wijlick (1), in haer leven Vrouwe ende Douagiere der Vrij Heerlick heit Neder Hemert ende Delwijnen, den 15en deses maents Julij, sijnde Maendagh omtrent halff ses uuijren inde morgenstondt uuijt dit jammerdall der traenen, in sijn ewich Rijck te halen tot onser overgroote droeffheit, ende in haer laetste begeert heefft in aller stilte sonder eenige uuijterlicke ceremonien offte pompe tot haere Christelijcke rustplaetse te mogen gebrocht worden, om aldaer de saelige opstandige aff te wachten, Soo hebben wij niet connen laeten U HoochEd. Welgeb. bij desen daer van advertentie te doen, niet twijffelende off U Hooch Ed. Welgebooren sullen met den doodelicken affganck ende onse overgroote droeffheit Christelicke ende vrundtlicke mededoogentheit hebben, het welcke wij U HoochEd. Welgebooren niet hebben connen voorenthouden. Sullen wij hiermede affbreecken, ende U Hoogh Edel Welgebooren inde genadige protectie vanden Almogenden Godt bevelen, ende sullen blijven
Hoogh Ed. Welgebooren Heere ende Oome L.
U Hoogh Edel Welgebooren Ootmoedige Dienaers:
Wilhelm Thomas Baron de Quadt et Wickraedt (2)
F. H. van Randvik (3)
Z. van Rechteren Almelo (4) 1661.
Salt Bommel den 17en July 1661.
Gesloten met drie zegels in zwarte lak, waarop de wapens: Van Quadt, Van Quadt, Van Rechteren Almelo.
Ermgard van Wijlich, overl. 15 Juli 1661, begr. te Opijnen, d. van Steven, heer van Kervendonk, en van Margriet van Wittenhorst, tr. 1610 Johan Torck, heer van Nederhemert en Delwijnen, ambtman van Tieler- en Bommelerwaard, overl. 23 Juni 1638, begr. te Opijnen, z. van Lubbert en van Josina van Sallandt.
Wilhelm Thomas van Quadt van Wickraedt, vrijheer van Wickraedt, erfdrossaard en erfhofmeester van het vorstendom Gelre en de graafschap Zutphen, overl. 24 November 1670, z. van Bertram Quadt en van Catharina Morgan, tr. 1650 Maria Torck, erfdochter van Nederhemert (huw. voorw. 8 Juli 1648 als weduwe van Rutger van Randwijck), overl. 29 Augustus 1654, d. van Johan en van Ermgard van Wijlich.
Frederik Hendrik van Randwijck, heer van Rossum, geb. 2 November 1625, burggraaf en richter te Nijmegen, raad ter admiraliteit te Rotterdam, overl. Nijmegen 30 Mei 1697 en begr. in de Stephenskerk ald., z. van Jacob en van Genoveva Maria van der Noot van Risoir. tr. 27 September 1647 Stephania Torck, overl. Nijmegen 5 October 1702, begr. in de Stephenskerk ald., d. van Johan en van Ermgard van Wijlich.
Zeger van Rechteren tot den Bredenhorst, heer van Almelo, ged. Zwolle 4 December 1623, overl. 17 Maart 1674, z. van Jan, heer van Almelo en van Joachima van Wijhe, tr. 1652 als weduwnaar van Margaretha van Arnhem, vrouwe van Kernhem (overl. 2 Juli 1651), Margaretha Torck, wed. van Anton van Aeswijn, heer van Brakel en Sterckenburg (overl. 19 Juni 1647), overl. Leiden 1674, d. van Johan en van Ermgard van Wijlich.
XVII. (Inv. nr. 67).
Hoogh Edel Gebooren Heer
Mijn Heer Lubbert van Eck, Gouverneur ende Cappitain tot Emmerick.
Hoogh Edel Gebooren Heer en Oom
Alsoo het God Almachtigh belieft heeft nae sijn alwijse beschicking en oneijndigen raetsbesluijt den heere van Kenenburg
Otto Frederik van Zevender, heer van Kenenburg, Maasland, Schipluiden en Maassluis, z. van Jacob Frederik en van Beatrix van Schagen, tr. 1659:
mijn waerde man Zal. gedachtenis door een ontijdigen en onverwachten doch niettemin Christelijcken doot, tot mijne hoogste drouffheit ende smerte uijt dese werelt te haelen op gisteren wesende Vrijdagh 's middaghs omtrent de klocke een ure, sijnde den vijffden dagh nae dat sijn hoogh Edelg. alhier in den Hage bedlegerigh geworden was, Soo heb ick mijn schuldigheit geacht 't selve U hoogh Edelg. als een geaffectioneerden bloetvrunt ende verwant mits desen bekent te maecken, niet twijffelende oft U hoogh Edelg. sal van dit mijn verlies gevoeligh sijn, en aen dese mijne drouffheijt participeeren, naedemael ick ben en altijt blijven sal,
Hoogh Ed. gebooren Heer en Oom
U hoogh Edg. ootmoedige dienaresse en bedrouffde
Nichte Anna Ermgart van Raesfelt
Anna Ermgard van Raesfeld, d. van Willem en van Hester Huygens. Zij hertrouwt N. N. van Raesfeld.
.
's Gravenhage den 30
Decemb. 1662.
Gesloten met zegel in zwarte lak, waarop wapen: Van Zevender X Van Raesfeld.
XVIII. (Inv. nr. 68).
A Monsieur
Monsieur d'Eck, Gouverneur de la ville d'Embrick etc.
à Embrick.
Welgeboorn Heer ende Neef
Alsoo het godt Almachtich belieft heeft onsen seer waerden ende Lieven Heer Broeder ende oom die welgeboorn heer Johan van Stepraedt
Johan van Stepraedt, heer van Doddendael enz., overl. 25 Augustus 1666.
in sijn leeven Heer tot Doddendael, Indoornick, Varick, Latham en Loo etc. op Woensdach 25/15 Augusti deses jaers 1666 savonts omtrent neegen uiren nae een kranckheit van omtrent drie weeken door een uijtteerende koortsse uijt dit tijtlicke leeven nae het Eeuwige tot onser groote droefheit te roepen Soo hebben wij deshalve niet willen nae laeten Uwelgeboorn hier van notificatie te geeven geensins twiffelende Uwelgeboorn sal deese onverwachte doot onses Lieven en waerden Heer Broeders ende oom met een hertelike compassie verneemen voorts Uwelgeboorn inde bescherminge Goodes bevelende verbliven altijt
Welgeboorn Heer en Neef
Uwelgeboorn ootmoedige dienaeren ende dinaeressen
Laekhuisen den
28/18 Aug. 1666.
P. R. van Stepraedt
Peter Reinder van Stepraedt, heer van Doddendael (1677), geb. ca. 1650, overl. 28 October 1719, tr. 1679 Maria Johanna van Amstel tot Loenersloot.
J. M. Stepraedt
Johanna Maria van Stepraedt. Hiermede kan bedoeld zijn de dochter van Bovengenoemden Diederik (dus een zuster van den overledene), gehuwd met Willem van Ulft gen. Doornick, heer van Laeckhuijsen enz., of de echtgenote van den zoon van dit echtpaar, nl. van Johan Carcelis van Ulft gen. Doornick, heer van Laeckhuijsen enz., die eveneens met een Johanna Maria van Stepraedt was gehuwd, welke laatste dus een nicht was van den overledene (1). Daar beiden in 1666 in leven waren en de tekst van den brief geen verdere opheldering geeft, blijft het een open vraag welke Johanna Maria hier is bedoeld. Vanzelfsprekend kan het zegel op den brief in dezen geen uitsluitsel geven daar dit een alliantiewapen Van Ulft gen. Doornick X Van Stepraedt bevat, hetgeen eveneens op beide echtparen van toepassing is.
A. C. v. Stepraedt
Anna Catharina van Stepraedt, overl. ca. 1676.
Ant. van Lynden tot Cronenburch
Antony van Lynden, heer van Cronenburch, Loenen, Teccop, Gronsvoort enz., geb. 1646, overl. 28 December 1726, z. van Frans, heer van Cronenburch enz. (overl. 12 Maart 1657) en van Maria Sophia van Stepraedt, vrouwe van Indoornick (overl. 1648, d. van Diederik en van Sophia van Isendoorn à Blois). Hij was dus van moederszijde een neef van den overledene (1). Antony van Lynden huwde 1. 1665 Elisabeth Anna van Wassenaer, overl. 9 Maart 1679, begr. te Loenen, d. van Jacob, heer van Warmond, en van Maria Leonora van Eijckel; 2. 17 Mei 1681 Cornelia Anna van Isendoorn à Blois, overl. Gronsvoort 28 December 1698, begr. te Loenen, d. van Elbert, heer van de Cannenburch en van Odilia van Wassenaer.
.
Gesloten met vier zegels in zwarte lak, waarop de wapens: Van Stepraedt, Van Ulft gen. Doornick X Van Stepraedt, Van Stepraedt, Van Lynden.
(l) Johan, (2) Peter Reinder, (3) Johanna Maria en (4) Anna Catharina, vier der kinderen van Diederik van Stepraedt (overl. 19 Febr. 1663) uit zijn beide huwelijken met:
I. (1628) Sophia van Isendoorn à Blois, vrouwe van het Loo, overl. 20 September 1635, begr. te Apeldoorn, d. van Wolter, heer van Lathem, en van Margriet van Voorst, vrouwe van het Loo
II. (1650) Johanna van Voorst (eerder wed. van Peter van Steenbergen), overl. 1 October 1681, begr. te Twello, d. van Reinier, heer van Schoonderbeek, en van Anna van Isendoorn à Blois.
XIX. (Inv. nr. 69).
Welgeboorn Heer
Mijn Heer Lubbert van Eck
Gouverneur van Emmerick. Tot Emmerick.